【裁判字號】    95,台抗,529
【裁判日期】    951207
【裁判案由】    殺人未遂等罪聲明異議
【裁判全文】
最高法院刑事裁定              九十五年度台抗字第五二九號
抗  告  人  甲○○
上列抗告人因殺人未遂等罪案件，認檢察官執行之指揮不當，不
服台灣高等法院台中分院中華民國九十五年十月三十一日駁回其
聲明異議之裁定（九十五年度聲字第一一四九號），提起抗告，
本院裁定如下：
    主  文
抗告駁回。
    理  由
抗告人聲明異議意旨略以：其因殺人未遂及違反槍砲彈藥刀械管
制條例等罪，經台灣高等法院台中分院以九十五年度聲字第五二
九號刑事裁定，定應執行為有期徒刑六年六月，併科罰金新台幣
九萬元，罰金如易服勞役，以銀元三百元即新台幣九百元折算一
日確定在案。惟該徒刑執行期間，檢察官竟更換執行指揮書，於
民國九十五年三月五日插接「罰金部分」易服勞役至九十五年六
月十二日止，共一○○日，指揮書內亦未說明「必要先執行」之
理由，致影響抗告人於執行有期徒刑部分期間，無法獲得行刑累
進處遇責任分數折抵，而中斷該累進分數計算，其距晉編級數及
得報假釋期日，均因此而延後數月之久，侵害抗告人權益。上開
刑事裁定於主文內既已載明「罰金如易服勞役」，而非「應」服
勞役，則受刑人顯有「得」以罰金繳納折算易服勞役日數之權益
，檢察官插接罰金部分執行，違背該裁定之意旨。且裁判於確定
後執行之，為刑事訴訟法第四百五十六條所明定，該裁定於九十
五年七月十二日確定，並載明於更換指揮書內，關於罰金易服勞
役部分，竟於九十五年三月五日至九十五年六月十二日先行執行
完畢，又裁定前罰金數額為新台幣十萬元與裁定後罰金新台幣九
萬元並不相同，詎料檢察官於裁定前先執行裁定後罰金易服勞役
，故該項執行違背上開法令之規定，因依刑事訴訟法第四百八十
四條規定聲明異議云云。惟按，抗告人所犯違反槍砲彈藥刀械管
制條例及殺人未遂等罪，分別係於九十四年二月一日及九十四年
四月十一日判決確定，本件檢察官之執行，並無違反刑事訴訟法
第四百五十六條前段之規定；又二以上主刑之執行，除罰金外，
應先執行其重者。但有必要時，檢察官得命先執行他刑，刑事訴
訟法第四百五十九條定有明文。意即罰金得於其他主刑之前或後
，或與之同時執行之。故罰金部分，受刑人如未繳納而須易服勞
役，執行檢察官本得斟酌諸如行刑權時效是否即將消滅等各項情
形，而決定先予執行或插接在有期徒刑執行之中，或於徒刑執行
完畢後再接續執行。本件於徒刑執行中插接罰金部分易服勞役之
執行，既屬檢察官指揮執行時得為裁量之事項，自難謂為違法或
不當。原審因而駁回抗告人異議之聲明，經核並無不合。抗告意
旨，任憑己見，指摘原裁定不當，為無理由，應予駁回。
據上論結，應依刑事訴訟法第四百十二條，裁定如主文。
中    華    民    國  九十五  年   十二   月    七    日
                      最高法院刑事第三庭
                          審判長法官  謝  家  鶴
                                法官  花  滿  堂
                                法官  陳  世  淙
                                法官  洪  佳  濱
                                法官  吳      燦
      本件正本證明與原本無異
                                      書  記  官
中    華    民    國  九十五  年   十二   月   十九   日
                                                      Ｑ


司法院資訊處製作；財團法人民間司法改革基金會備份。
